Minutes et répertoires du notaire Jacques GILLET, 22 avril 1730 - décembre 1739 (étude XXXVIII)
Archives nationales
- Minutes de Jacques GILLET, 22 avril 1730 - 1755; MC/ET/XXXVIII/251 - MC/ET/XXXVIII/425
  - Minutes. 1731, mars - 1731, avril, mars 1731 - avril 1731; MC/ET/XXXVIII/256
    - Contrat de mise en apprentissage pour 5 ans, entre Maurice Falconet, bourgeois de Paris, et Louis Langot, maître sculpteur, au profit d'Etienne Maurice Falconet, âgé de 15 ans, fils de Maurice, logé, nourri, blanchi et entretenu par son père, sans deniers déboursés (approuvé par les gardes en charge)., 20 avril 1730; MC/ET/XXXVIII/256
      contrat d'apprentissage; Falconet, Etienne Maurice; Falconet, Maurice; Langot, Louis; sculpteur
    - Contrat de mise en apprentissage, pour 6 ans, entre André Sennevé, maître doreur, et Jean-Baptiste Revesche, maître peintre, au profit de Jean Sennevé, âgé de 10 ans, fils d'André, logé et nourri par son maître, moyennant 150 livres (approuvé par les gardes)., 6 mars 1731; MC/ET/XXXVIII/256
      contrat d'apprentissage; Revesche, Jean-Baptiste; Sennevé, André; Sennevé, Jean; décorateur; peintre
    - Revesche (Jean Baptiste), Maître peintre, faubourg Saint Denis § alloué, 6 mars 1731; MC/ET/XXXVIII/256
      Revesche, Jean Baptiste
    - Vien (Pierre François) maître maçon grande rue du fg. Saint Laurent § Inventaire après décès de .., 6 mars 1731; MC/ET/XXXVIII/256
      inventaire; Vien, Pierre François
    - Malvault (Jean) maître doreur sur métaux rue Meslay § bail, 14 mars 1731; MC/ET/XXXVIII/256
      bail; Malvault, Jean
    - Vatinelle (Antoine) maître fondeur rue du Cimetière Saint Nicolas § Mariage de la fille de .., 27 mars 1731; MC/ET/XXXVIII/256
      contrat de mariage; Vatinelle, Antoine
    - Turpin (Nicolas), marchand orfèvre joaillier, rue Bourg-l'Abbé § Constitution, 9 avril 1731; MC/ET/XXXVIII/256
      constitution de rente; Turpin, Nicolas
    - Blanchard (Jean), maître peintre, rue au Maire § Obligation et quittance, 17 avril 1731; MC/ET/XXXVIII/256
      obligation; quittance; Blanchard, Jean
    - Poillevert (Thomas), maître peintre, rue de Cossonerie § apprentissage, 26 mai 1731; MC/ET/XXXVIII/256
      contrat d'apprentissage; Poillevert, Thomas
  - Minutes. 1731, mai - 1731, juin, mai 1731 - juin 1731; MC/ET/XXXVIII/257
    - Cheron (Vincent), peintre, au lieu dit Moulin Brice § Dissolution de société (négoce de vin en détail), 21 février 1722; MC/ET/XXXVIII/257
      liquidation; acte de société; Cheron, Vincent
    - Bail de jardin concernant Pierre Paul Merelle, peintre et professeur de l'académie Saint-Luc, rue Saint-Denis., 1er mai 1730; MC/ET/XXXVIII/257
      bail; Saint-Denis (rue); Merelle, Pierre Paul; peintre; enseignant
    - Vinceneux (Martin François) maître sculpteur rue de La Croix § décharge, 15 mai 1731; MC/ET/XXXVIII/257
      Vinceneux, Martin François
    - Vinceneux (Martin François) maître sculpteur rue de la Croix § transport de rente, 16 mai 1731; MC/ET/XXXVIII/257
      transport de droits; Vinceneux, Martin François
    - doreur (apprentissage) § Contrat pour 3 ans entre Christophe Gaudin, maître doreur, et Louis Boudin maître doreur, au profit de Jean Charles Gaudin, âgé de 18 ans, fils de Christophe. Logé, nourri et blanchi par son maître S. d. d., 21 mai 1731; MC/ET/XXXVIII/257
    - Gaudin (Christophe) maître doreur rue Guérin Boisseau § apprentissage du fils de .., 21 mai 1731; MC/ET/XXXVIII/257
      contrat d'apprentissage; Gaudin, Christophe
    - Burdet (Claude François) maître horloger à Gex § procuration, 23 mai 1731; MC/ET/XXXVIII/257
      procuration; Burdet, Claude François
    - Contrat de mise en apprentissage, pour 7 ans, entre Jacques Claude Perrin, clerc tonsuré, et Thomas Poillevert, maître peintre, au profit de Jean Louis Perrin, âgé de 13 ans, frère de Jacques Claude, logé, nourri et blanchi par son maître, sans deniers déboursés (approuvé par les gardes)., 26 mai 1731; MC/ET/XXXVIII/257
      contrat d'apprentissage; Perrin, Jacques Claude; Perrin, Jean Louis; Poillevert, Thomas; peintre
    - Contrat de mise en apprentissage pour 5 ans, entre Jacques Millot, cocher, et Alexandre Daubo, maître sculpteur, au profit de Jean Millot, âgé de 13 ans, fils de Jacques, logé, nourri et blanchi par son père, sans deniers déboursés (approuvé par les gardes)., 28 mai 1731; MC/ET/XXXVIII/257
      contrat d'apprentissage; Daubo, Alexandre; Millot, Jacques; Millot, Jean; conducteur de véhicules; sculpteur
    - Daubo (Alexandre) maître sculpteur rue de Bourbon § apprentissage, 28 mai 1731; MC/ET/XXXVIII/257
      contrat d'apprentissage; Daubo, Alexandre
    - Nelle (Jean), menuisier ordinaire des bâtiments du roi, rue Meslay § Constitution, 31 mai 1731; MC/ET/XXXVIII/257
      constitution de rente; Nelle, Jean
    - Contrat de mise en apprentissage, pour 5 ans, entre Pierre Roy, marchand de vins, et Robert Lebeau, maître peintre, au profit de Louis Antoine Belgrand, âgé de 14 ans, logé, nourri et blanchi par son maître, sans deniers déboursés, sauf 200 livres en cas de rupture (approuvé par les gardes)., 19 juin 1731; MC/ET/XXXVIII/257
      contrat d'apprentissage; Belgrand, Louis Antoine; Lebeau, Robert; Roy, Pierre; commerçant; peintre
    - Contrat de mise en apprentissage pour 5 ans, entre Guillaume Lenoir, marchand grainier, et François Noël Lemaistre, maître sculpteur, au profit de Louis Lenoir, âgé de 15 ans, fils de Guillaume, logé, nourri et par son père, moyennant 100 livres (approuvé par les gardes en charge)., 21 juin 1731; MC/ET/XXXVIII/257
      contrat d'apprentissage; Lemaistre, François Noël; Lenoir, Guillaume; Lenoir, Louis; commerçant; sculpteur
    - Contrat de mise en apprentissage pour 5 ans, entre Louis Cahais, marchand de vins et hôtelier, et Nicolas Derouard, maître sculpteur, au profit de Louis Cahais, fils, âgé de 12 ans, nourri et blanchi par son maître, sans deniers déboursés (approuvé par les gardes)., 27 juin 1731; MC/ET/XXXVIII/257
      contrat d'apprentissage; Cahais, Louis (fils); Cahais, Louis (père); Derouard, Nicolas; hôtelier; commerçant; sculpteur
    - Derouard (Nicolas) maître sculpteur rue Neuve de Cléry § apprentissage, 27 juin 1731; MC/ET/XXXVIII/257
      contrat d'apprentissage; Derouard, Nicolas
    - Durand (Robert) maître menuisier rue du Grand Hurleur § Compte, 29 juin 1731; MC/ET/XXXVIII/257
      Durand, Robert
  - Minutes. 1731, juillet - 1731, août, juillet 1731 - août 1731; MC/ET/XXXVIII/258
    - Mise en apprentissage d'Antoine André Brévien, âgé de 15 ans, pour 4 ans, chez Nicolas Poncet, maître peintre., 1er juillet 1731; MC/ET/XXXVIII/258
      contrat d'apprentissage; Brévien, Antoine André; Poncet, Nicolas; peintre
    - PONCET (Nicolas), maître peintre, Rue Saint-Antoine § Mise en apprentissage chez .., 1er juillet 1731; MC/ET/XXXVIII/258
      contrat d'apprentissage; Poncet, Nicolas
    - GUESNON (Jean) menuisier ordinaire de la Chambre des bâtiments du Roi. Rue de la Croix § Quittance .., 2 juillet 1731; MC/ET/XXXVIII/258
      quittance; Guesnon, Jean
    - Mise en apprentissage de Pierre Goyé, âgé de 15 ans, pour 5 ans, chez Jean Chain, maître sculpteur., 4 juillet 1731; MC/ET/XXXVIII/258
      contrat d'apprentissage; Chain, Jean; Goyé, Pierre; sculpteur
    - Mise en apprentissage de Jean le Roux, âgé de 15 ans, pour 5 ans, chez Claude Mouchault, maître sculpteur., 6 juillet 1731; MC/ET/XXXVIII/258
      contrat d'apprentissage; Mouchault, Claude; Roux, Jean le; sculpteur
    - MOUCHAULT (Claude) maître sculpteur Rue de Cléry § Mise en apprentissage chez .., 6 juillet 1731; MC/ET/XXXVIII/258
      contrat d'apprentissage; Mouchault, Claude
    - PINSON (Jean) Maître fondeur Rue Frepillon § Alloué chez .., 8 juillet 1731; MC/ET/XXXVIII/258
      Pinson, Jean
    - Menuisier (apprentissage de) § Mise en .. de Pinard (Philippe), âgé de 13 ans, pour 6 ans, avec Mathieu (Pierre), qui le nourrit, loge et couche, sans deniers déboursés., 8 juillet 1731; MC/ET/XXXVIII/258
      contrat d'apprentissage; Pinars, Philippe; Mathieu, Pierre
    - Mathieu (Pierre), maître menuisier, rue de Cléry § Mise en apprentissage chez .., 8 juillet 1731; MC/ET/XXXVIII/258
      contrat d'apprentissage; Mathieu, Pierre
    - FONDEUR (Alloué) § - de BOUDIN (Charles) âgé de 24 ans pour 5 ans avec PINSON (Jean) qui le nourrit, loge, couche blanchut s.d.d., 8 juillet 1731; MC/ET/XXXVIII/258
    - Transport de rente concernant Gabriel Allegrain, peintre du roi en son académie royale, rue Meslay., 9 juillet 1731; MC/ET/XXXVIII/258
      transport de droits; Meslay (rue); Allegrain, Gabriel (1674-1748); peintre
    - LEBRUN (Pierre), maître Peintre, Rue de la Vannerie § Mise en apprentissage chez .., 9 juillet 1731; MC/ET/XXXVIII/258
      contrat d'apprentissage; Lebrun, Pierre
    - Mise en apprentissage de Charles Alexandre Saint-Martin, âgé de 23 ans, pour 5 ans, chez Pierre Lebrun, maître peintre., 9 juillet 1731; MC/ET/XXXVIII/258
      contrat d'apprentissage; Lebrun, Pierre; Saint-Martin, Charles Alexandre; peintre
    - BLEZY (Charles) Maître menuisier Rue Neuve Saint-Martin § Transport de rente .., 13 juillet 1731; MC/ET/XXXVIII/258
      transport de droits; Blezy, Charles
    - DELONDRES (Philbert) menuisier Rue Saint Martin § Mariage de .., 15 juillet 1731; MC/ET/XXXVIII/258
      contrat de mariage; Delondres, Philbert
    - GIBERT (André) maître brodeur Rue Guérin Boisseau § Mariage de .., 16 juillet 1731; MC/ET/XXXVIII/258
      contrat de mariage; Gibert, André
    - MOREAU (Antoine) maître doreur Rue Guérin Boisseau § Notoriété, 18 juillet 1731; MC/ET/XXXVIII/258
      Moreau, Antoine
    - GERARD (Barthélemy) Maître doreur. § Notoriété, 18 juillet 1731; MC/ET/XXXVIII/258
      Gerard, Barthélémy
    - VALET (Pierre) maître Serrurier Rue du Grand Hurleur § Bail -, 25 juillet 1731; MC/ET/XXXVIII/258
      bail; Valet, Pierre
    - VATINELLE (Antoine) Maître fondeur Rue du Cimetière § Liquidation de droits .., 26 juillet 1731; MC/ET/XXXVIII/258
      Vatinelle, Antoine
    - VATINELLE (Nicolas Antoine) maître fondeur Rue Jean Robert § Liquidation., 26 juillet 1731; MC/ET/XXXVIII/258
      Vatinelle, Nicolas Antoine
    - BOUDIN (Louis) Maître doreur son métaux Rue Guérin Boisseau § Mise en apprentissage chez .., 30 juillet 1731; MC/ET/XXXVIII/258
      contrat d'apprentissage; Boudin, Louis
    - BERRY (Henry) Marchand Evantailliste Rue Bourg l'Abbé § Bail .., 30 juillet 1731; MC/ET/XXXVIII/258
      bail; Berry, Henry
    - BELLETESTE (Claude) Maître maçon Saint-Ouen § Bail .., 30 juillet 1731; MC/ET/XXXVIII/258
      bail; Belleteste, Claude
    - DOREUR (apprentissage) § Mise en .. de MOREL (Jean Baptiste) âgé de 17 ans pour 5 ans chez BOUDIN (Louis) qui le loge, couche nourrit s.d.d., 30 juillet 1731; MC/ET/XXXVIII/258
      contrat d'apprentissage
    - CONSENNE (Léonard) Ebéniste cloître Saint-Jean de Latran § Inventaire après décès de, 8 août 1731; MC/ET/XXXVIII/258
      inventaire; Consenne, Léonard
    - LECOCQ (Jean) Maître ébéniste Rue de Seine § Inventaire après décès de .., 8 août 1731; MC/ET/XXXVIII/258
      inventaire; Lecocq, Jean
    - Perudain (Olivier), maître menuisier, rue des Beaujolais § Inventaire après décès de .., 14 août 1731; MC/ET/XXXVIII/258
      inventaire après décès; Perudain, Olivier
    - Durant (Robert), maître menuisier, rue du Grand Hurleur § Inventaire après décès de .., 14 août 1731; MC/ET/XXXVIII/258
      inventaire après décès; Durant, Robert
    - DUBEAU (Jean Baptiste) maître doreur Rue Frepillon § Mariage de .., 19 août 1731; MC/ET/XXXVIII/258
      contrat de mariage; Dubeau, Jean Baptiste
    - AVICE (Michel) Maître menuisier Rue Neuve de Cléry § Mise en apprentissage chez .., 24 août 1731; MC/ET/XXXVIII/258
      contrat d'apprentissage; Avice, Michel
    - Menuisier (apprentissage de) § Mise en .. de Sausset (Vincent), âgé de 19 ans, pour 6 ans avec Avice (Michel), qui le nourrit, loge, couche, blanchit, sans deniers déboursés., 24 août 1771; MC/ET/XXXVIII/258
      contrat d'apprentissage; Sausset, Vincent; Avice, Michel
    - DESANGES (Eustache) menuisier Rue Sainte Foy § Transport de rentes .., 13 août 1791; MC/ET/XXXVIII/258
      transport de droits; Desanges, Eustache
  - Minutes. 1731, septembre - 1731, octobre, septembre 1731 - octobre 1731; MC/ET/XXXVIII/259
    - LECOCQ (Henry) maître ébéniste Rue de Seine § Bail .., 4 septembre 1731; MC/ET/XXXVIII/259
      bail; Lecocq, Henry
    - HALLOT (Etienne) Maître maçon § Décharge des héritiers de .., 4 septembre 1731; MC/ET/XXXVIII/259
      Hallot, Etienne
    - LEBRUN (Jean Pierre) Maître doreur Rue aux Ours § Mariage de .., 9 septembre 1731; MC/ET/XXXVIII/259
      contrat de mariage; Lebrun, Jean Pierre
    - VALLET (Pierre). Maître Serrurier Rue du Grand Hurleur § Constitution., 9 septembre 1731; MC/ET/XXXVIII/259
      constitution de rente; Vallet, Pierre
    - SELLE (Simon François) Maître maçon Rue de la Croix § Quittance .., 9 septembre 1731; MC/ET/XXXVIII/259
      quittance; Selle, Simon François
    - Mise en apprentissage de Nicolas Jean Phillipes, âgé de 14 ans, pour 5 ans, chez Jean Baptiste Adam, maître sculpteur., 22 septembre 1731; MC/ET/XXXVIII/259
      contrat d'apprentissage; Adam, Jean-Baptiste; Philippes, Nicolas Jean; sculpteur
    - MOUJARDET (Nicolas) graveur Grde rue faubourg Saint-Laurent § Mariage de .., 22 septembre 1731; MC/ET/XXXVIII/259
      contrat de mariage; Moujardet, Nicolas
    - TIRMONT (Jacques) maître Serrurier grde rue du faubourg Saint-Martin § mainlevée .., 3 octobre 1731; MC/ET/XXXVIII/259
      Tirmont, Jacques
    - Mise en apprentissage de Denis Buzelin, âgé de 16 ans, pour 5 ans, chez François Henry, maître sculpteur., 7 octobre 1731; MC/ET/XXXVIII/259
      contrat d'apprentissage; Buzelin, Denis; Henry, François; sculpteur
    - LECLERC (François) Serrurier Rue de la Lune § Mariage de .., 7 octobre 1731; MC/ET/XXXVIII/259
      contrat de mariage; Leclerc, François
    - HENRY (François) maître sculpteur Rue Jean Beausire § mise en apprentissage chez .., 7 octobre 1731; MC/ET/XXXVIII/259
      contrat d'apprentissage; Henry, François
    - Mise en apprentissage de Laurent Charles Leroy, âgé de 11 ans, pour 4 ans, chez Gilles Riquet, maître peintre., 11 octobre 1731; MC/ET/XXXVIII/259
      contrat d'apprentissage; Leroy, Laurent Charles; Riquet, Gilles; peintre
    - RIQUET (Gilles) Maître sculpteur Rue des Tournelles § mise en apprentissage chez .., 11 octobre 1731; MC/ET/XXXVIII/259
      contrat d'apprentissage; Riquet, Gilles
    - Mise en apprentissage de Pierre Sausset, âgé de 18 ans, pour 5 ans, chez Etienne Lecoeur, maître peintre., 28 octobre 1731; MC/ET/XXXVIII/259
      contrat d'apprentissage; Lecoeur, Etienne; Sausset, Pierre; peintre
    - LECOEUR (Etienne), maître peintre, Rue de la Vannerie § Mise en apprentissage chez .., 28 octobre 1731; MC/ET/XXXVIII/259
      contrat d'apprentissage; Lecoeur, Etienne
    - BONPAIN (Jean) Serrurier Rue Darnetal § Mariage de .., 28 octobre 1731; MC/ET/XXXVIII/259
      contrat de mariage; Bonpain, Jean
    - CLAVOS de la CHAPELLE (Pierre) Maître maçon entrepreneur de bâtiments Rue de la Corne Quartier Saint-Germain-des-Prés. § Quittance .., 30 octobre 1731; MC/ET/XXXVIII/259
      quittance; Clavos de la Chapelle, Pierre
  - Minutes. 1731, novembre - 1731, décembre, novembre 1731 - décembre 1731; MC/ET/XXXVIII/260
    - Prévost (Pierre), marchand orfèvres, rue Saint-Honoré § Déclaration, 3 novembre 1731; MC/ET/XXXVIII/260
      déclaration; Prévost, Pierre
    - Lasnier (Claude), maître peintre, rue Montmartre § déclaration, 3 novembre 1731; MC/ET/XXXVIII/260
      déclaration; Lasnier, Claude
    - Jay (Antoine Charles) maître brodeur rue Saint Laurent § Mariage de .., 11 novembre 1731; MC/ET/XXXVIII/260
      contrat de mariage; Jay, Antoine Charles
    - Girault (Jean Laurent), peintre, rue Saint-Martin § Obligation, 11 novembre 1731; MC/ET/XXXVIII/260
      obligation; Girault, Jean Laurent
    - Lenoirs (Pierre) éventailliste rue Meslay § Renonciation, 13 novembre 1731; MC/ET/XXXVIII/260
      Lenoirs, Pierre
    - Contrat de mise en apprentissage pour 5 ans, entre Charlotte Blanchard, veuve de Jacques Gomard, maître charron, et Michel Lange, maître sculpteur, au profit de Jean Jacques Gomard, âgé de 16 ans, fils de Jacques, nourri pendant les deux dernières années par son maître, moyennant 100 livres (approuvé par les gardes en charge)., 21 novembre 1731; MC/ET/XXXVIII/260
      contrat d'apprentissage; Blanchard, Charlotte; Gomard, Jacques; Gomard, Jean Jacques; Lange, Michel; charron; sculpteur
    - Devis et marché de maçonnerie, charpenterie, couverture etc... qu'il convient de faire dans une maison sise grande rue du faubourg Saint-Martin, par Lambert, maître maçon., 24 novembre 1731; MC/ET/XXXVIII/260
      Informations complémentaires:
      plans, élévation
      devis; marché; Faubourg-Saint-Martin (rue du); Lambert (M.); maçon
    - Lambert (Gilles) maître maçon rue Perdue § Devis et marché, 24 novembre 1731; MC/ET/XXXVIII/260
      devis; marché; Lambert, Gilles
    - Lalbertaud (Jacques) Sculpteur rue des Grands Augustins en qualité d'exécuteur testamentaire § Inventaire, 7 décembre 1731; MC/ET/XXXVIII/260
      inventaire; Lalbertaud, Jacques
    - Salviat (Leonard) entrepreneur des bâtiments rue du Murier § quittance, 15 décembre 1731; MC/ET/XXXVIII/260
      quittance; Salviat, Léonard
    - Duvivier (Antoine) maître menuisier rue du Poitou § titre nouvel, 20 décembre 1731; MC/ET/XXXVIII/260
      titre nouvel; Duvivier, Antoine
    - Peschot (Michel) marchand faïencier rue du Vert bois § Mariage de la pupille de .., 27 décembre 1731; MC/ET/XXXVIII/260
      contrat de mariage; Peschot, Michel
  - Minutes. 1732, janvier - 1732, février, janvier 1732 - février 1732; MC/ET/XXXVIII/261
    - Lassus (Pierre) maître sculpteur fg. Saint Antoine § apprentissage, 30 janvier 1731; MC/ET/XXXVIII/261
      contrat d'apprentissage; Lassus, Pierre
    - Contrat de mise en apprentissage, pour 5 ans, entre Anne Pairsellier, veuve de Raphaël Pelubon, maître sellier, et Gilles Lechantre, maître peintre, au profit de Gabriel Pelubon, âgé de 18 ans, fils de Raphaël, logé, nourri et blanchi par sa mère, sans deniers déboursés (approuvé par les gardes)., 1er janvier 1732 - 1732; MC/ET/XXXVIII/261
      contrat d'apprentissage; Lechantre, Gilles; Pairsellier, Anne; Pelubon, Gabriel; Pelubon, Raphaël; peintre; sellier
    - Lechantre (Gilles), maître peintre, rue du Temple § apprentissage, 1er janvier 1732; MC/ET/XXXVIII/261
      contrat d'apprentissage; Lechantre, Gilles
    - Léger (François) maître maçon, entrepreneur de Porte du Temple bâtiments § transport, 14 janvier 1732; MC/ET/XXXVIII/261
      Léger, François
    - Lambert (Gilles) entrepreneur de bâtiments rue Perdue § Mariage de la fille de .., 15 janvier 1732; MC/ET/XXXVIII/261
      contrat de mariage; Lambert, Gilles
    - Landot (Pierre Jacques) entrepreneur de bâtiments rue du Bout du Monde § atermoiement, 15 janvier 1732; MC/ET/XXXVIII/261
      Landot, Pierre Jacques
    - Le Vasseur (Pierre) maître fondeur rue de la Croix § Mariage de -, 18 janvier 1732; MC/ET/XXXVIII/261
      contrat de mariage; Le Vasseur, Pierre
    - Lambert (Pierre Charles) potier d'étain sous les Piliers de la Tonnellerie § obligation, 20 janvier 1732; MC/ET/XXXVIII/261
      obligation; Lambert, Pierre Charles
    - Contrat de mise en apprentissage pour 5 ans, entre Jean Maillefeux, colporteur, et Jacques Derouard, maître sculpteur, au profit de Louis Dannequin, âgé de 16 ans, petit-fils dudit Maillefeux, logé et nourri les 4 prochaines années, sans deniers déboursés (approuvé par les gardes)., 21 janvier 1732; MC/ET/XXXVIII/261
      contrat d'apprentissage; Dannequin, Louis; Derouard, Jacques; Maillefeux, Jean; sculpteur
    - Derouard (Jacques) maître sculpteur; rue Neuve de Cléry § apprentissage, 21 janvier 1732; MC/ET/XXXVIII/261
      contrat d'apprentissage; Derouard, Jacques
    - Contrat de mise en apprentissage pour 5 ans, entre Marie Catherine Bourgeois, veuve de Louis Duval, domestique, et Pierre Lassus, maître sculpteur, au profit de Pierre Nicolas Duval, fils de Louis, logé par son maître et nourri, par lui les 3 dernières années, sans deniers déboursés (approuvé par les gardes en charge)., 30 janvier 1732; MC/ET/XXXVIII/261
      contrat d'apprentissage; Bourgeois, Marie Catherine; Duval, Louis; Duval, Pierre Nicolas; Lassus, Pierre; employé de maison; sculpteur
    - Dufaux (Hiérosme) maître doreur rue Philippeaux § transport de droits, 5 février 1732; MC/ET/XXXVIII/261
      transport de droits; Dufaux, Hiérosme
    - Contrat de mise en apprentissage, pour 5 ans, entre Jean-Baptiste Delamanne, âgé de 26 ans, et Jean Charles Patour, maître peintre, logé, nourri, blanchi et entretenu de vêtements par lui-même, sans deniers déboursés (approuvé par les gardes)., 7 février 1732; MC/ET/XXXVIII/261
      contrat d'apprentissage; Delamanne, Jean-Baptiste; Patour, Jean Charles; peintre
    - Patour (Jean Charles), maître peintre, rue Saint-André des Arts § apprentissage, 7 février 1732; MC/ET/XXXVIII/261
      contrat d'apprentissage; Patour, Jean Charles
    - Bail par Madeleine Le Cochois, veuve d'Alexandre Benoist, peintre et doreur du roi., 19 février 1732; MC/ET/XXXVIII/261
      bail; Benoist, Alexandre; décorateur; peintre
  - Minutes. 1732, mars - 1732, avril, mars 1732 - avril 1732; MC/ET/XXXVIII/262
    - Gillot (Jean) ciseleur quai des Théatins § Mariage de .., 9 mars 1732; MC/ET/XXXVIII/262
      contrat de mariage; Gillot, Jean
    - Tremblay (Nicolas Claude) maître fondeur; rue Guérin Boisseau § bail, 10 mars 1732; MC/ET/XXXVIII/262
      bail; Tremblay, Nicolas Claude
    - Tremblay (Hugues Claude) maître fondeur rue Guérin Boisseau § bail, 10 mars 1732; MC/ET/XXXVIII/262
      bail; Tremblay, Hugues Claude
    - Chiboust (Claude Louis) maître fondeur; rue Guérin Boisseau § quittance, 13 mars 1732; MC/ET/XXXVIII/262
      quittance; Chiboust, Claude Louis
    - Champion (Joseph) maître marbrier rue Meslay § Subrogation de bail, 22 mars 1732; MC/ET/XXXVIII/262
      bail; Champion, Joseph
    - Malvault (Jean Baptiste) maître doreur rue Pastourelle § partage, 10 avril 1732; MC/ET/XXXVIII/262
      partage; Malvault, Jean Baptiste
    - Blerzi (Ange François) maître menuisier rue Neuve Saint Martin § Mariage de .., 27 avril 1732; MC/ET/XXXVIII/262
      contrat de mariage; Blerzi, Ange François
    - Lague (Jean Baptiste), maître peintre, rue des Cannettes § Obligation rapportée, 21 mai 1732; MC/ET/XXXVIII/262
      obligation; Lague, Jean Baptiste
  - Minutes. 1732, mai - 1732, juin, mai 1732 - juin 1732; MC/ET/XXXVIII/263; Document détérioré.
    - Obligation concernant Rousseau, 1er mai 1732; MC/ET/XXXVIII/263
      Actes signalés par les lecteurs et correspondants du Minutier central des notaires de Paris, 2000-2011 (base de données migrée: voir contexte dans le Plan d’orientation général - Notaires de Paris, guides thématiques du Minutier).
      obligation; Rousseau (M.); maçon
    - Boudin (Philippe Louis) maître doreur rue Guérin Boisseau § Mariage de .., 4 mai 1732; MC/ET/XXXVIII/263
      contrat de mariage; Boudin, Philippe Louis
    - Famin (André) maître doreur sur métaux rue au Maire § Transport de Poitiers de rente et transaction même date, 6 mai 1732; MC/ET/XXXVIII/263
      transport de droits; accord; Famin, André
    - Transport de rente Picard / Gueny, 23 mai 1732; MC/ET/XXXVIII/263
      transport de droits; Gueny (M.); Picard (M.)
    - Consentement Jourdain / Delamare, 26 mai 1732; MC/ET/XXXVIII/263
      ratification; Delamare (M.); Jourdain (M.)
    - Comparution Jourdain / Delamare, 7 juin 1732; MC/ET/XXXVIII/263
      comparution; Delamare (M.); Jourdain (M.)